臺灣基隆地方法院刑事判決　　　　　　　 96年度訴字第697號
公　訴　人　臺灣基隆方法院檢察署檢察官
被　　　告　甲○○
　　　　　　　　　　（現於臺灣基隆監獄執行）
上列被告因違反毒品危害防制條例案件，經檢察官提起公訴（96
年度毒偵字第1948號），於本院準備程序進行中，被告就被訴之
事實為有罪之陳述，本院合議庭乃裁定由受命法官獨任以簡式審
判程序進行審理，並判決如下：
    主  文
甲○○施用第一級毒品，累犯，處有期徒刑捌月。扣案之第一級
毒品海洛因壹小包（淨重零點壹壹公克）併同難以析離之空包裝
袋沒收銷燬之；扣案之注射針筒壹支沒收。
    事　實
一、甲○○前於民國92年間因施用毒品案件，經裁定送觀察、勒
    戒後，認無繼續施用毒品之傾向，於92年12月12日觀察勒戒
    執行完畢，而由臺灣基隆方法院檢察署檢察官於93年1月7日
    以92年毒偵字第1261號為不起訴處分在案；復於93年及94年
    間因施用第一、二級毒品案件，經本院各判處有期徒刑7月
    確定，以上2案經接續執行後，甫於95年5月27日假釋付保護
    管束期滿，執行完畢。詎甲○○猶不思悔改戒除毒癮，於96
    年5月20日中午，在基隆市○○區○○路32巷30之1號住處，
    ，以注射針筒注射手臂方式，非法施用第一級毒品海洛因1
    次。嗣甲○○於翌日（5月21日）下午6時40分許，與友人陳
    文雅（另案起訴）在基隆市○○區○○路23之15號對面之車
    道上，因行跡可疑為警上前盤查，雖甲○○緊急將持有之第
    一級毒品海洛因1小包拋棄在水溝，然仍為警方當場查獲，
    並扣得甲○○所持有，前開拋棄入水溝內之海洛因1小包（
    含袋重0.3公克、淨重0.11公克）及施用海洛因工具注射針
    筒1支，警方遂當場逮捕甲○○並採集尿液後送驗，結果呈
    嗎啡類陽性反應，警方並因而查悉上情。
二、案經基隆市警察局第二分局報告臺灣基隆地方法院檢察署檢
    察官偵查起訴。
    理  由
壹、程序事項
    查本件被告甲○○所犯者非為死刑、無期徒刑、最輕本刑為
    3 年以上有期徒刑之罪或高等法院管轄第一審案件，其於準
    備程序進行中，先就被訴事實為有罪之陳述，經告知其簡式
    審判程序之旨，並聽取公訴人、被告之意見後，本院業已依
    刑事訴訟法第273條之1第1項之規定，裁定由受命法官獨任
    以簡式審判程序進行本案之審理。
貳、實體事項
一、上揭事實，業據被告於本院審理時坦承不諱，而被告為警查
    獲後於5月21日20時所採集之尿液檢體，經送請檢驗，結果
    呈海洛因之代謝物嗎啡及可待因陽性反應，此有96年5月31
    日臺灣尖端先進生技醫藥股份有限公司濫用藥物檢驗報告乙
    份附卷可稽（詳96年度偵字第2849號偵查卷第41頁），而扣
    案之白色粉末1小包，經法務部調查局鑑定結果，含第一級
    第6項毒品海洛因成分，淨重0.11公克（空包裝總重0.19公
    克），亦有法務部調查局96年6月15日調科壹字第096230505
    70號鑑定書在卷可憑（詳上開偵查卷第35頁），另有被告所
    有供其施用第一級毒品海洛因所用之注射針筒1支扣案可佐
    ，足證被告自白施用第一級毒品海洛因之情節，與事實相符
    ，應可採信。又被告前因施用毒品案件，經觀察、勒戒及徒
    刑之執行等情，亦有臺灣高等法院被告前案紀錄表附卷足佐
    。綜上所陳，本案事證明確，被告於觀察、勒戒及徒刑之執
    行完畢後，5年以內再犯施用毒品之犯行，堪可認定，應依
    法論科。
二、論罪科刑：
(一)、查海洛因係毒品危害防制條例第2條第2項第1款所定之第一
    級毒品，被告於觀察、勒戒及徒刑之執行完畢後，5年以內
    再施用第一級毒品海洛因之行為，核係犯毒品危害防制條例
    第10 條第1項之施用第一級毒品罪。又被告施用毒品前後持
    有毒品之低度行為，應為施用之高度行為所吸收，不另論罪
    。
(二)、被告前曾受如事實欄所載有期徒刑之執行，此有臺灣高等法
    院被告前案紀錄表附卷可考，其於有期徒刑之執行完畢後，
    5年內故意再犯最重本刑為有期徒刑以上之罪，為累犯，應
    依刑法第47條第1項規定加重其刑。
(三)、爰審酌被告犯罪之動機、吸食毒品頻率，曾有施用毒品之前
    科仍不知戒除，惟犯罪後坦承犯行之態度，且所犯之施用毒
    品犯行乃戕害自己身心健康，並未危及他人等一切情狀，量
    處如主文所示之刑。
(四)、扣案之白色粉末1小包（淨重0.11公克），內含有第一級毒
    品海洛因成分，有法務部調查局鑑定書乙紙在卷可按，併同
    難以析離之塑膠包裝袋，均為查獲之毒品（蓋無論以何種方
    式分離包裝袋與其內裝之毒品，包裝袋內均會有極微量毒品
    殘留，故上述包裝袋應整體視為查獲毒品，一併依前揭規定
    宣告沒收銷燬之，參見最高法院95年度臺上字第7354號判決
    ），應依毒品危害防制條例第18條第1項前段之規定，宣告
    沒收銷燬之。另被告供稱扣案之注射針筒1支、係其所有供
    其施用第一級毒品海洛因之用，爰依刑法第38 條第1項第2
    款宣告沒收之。
據上論斷，應依刑事訴訟法第273 條之1第1項、第299條第1項前
段、第310條之2、第454條，毒品危害防制條例第23條第2項、第
10 條第1項、第18條第1項前段，刑法第11條前段、第47條第1項
、第38條第1項第2款，判決如主文。
本案經檢察官乙○○到庭執行職務。
中　　華　　民　　國　　96　　年　　10　　月　　11　　日
                  刑事第二庭法  官  陳伯厚
以上正本證明與原本無異。
如不服本判決應於收受本判決後10日內向本院提出上訴書狀，其
未敘述上訴理由者，並得於提起上訴後10日內向本院補提理由書
狀（均須按他造當事人之人數附繕本）「切勿逕送上級法院」。
中　　華　　民　　國　　96　　年　　10　　月　　11　　日
                            書記官  黃士元
附錄論罪法條：
毒品危害防制條例第10條
施用第一級毒品者，處 6 月以上 5 年以下有期徒刑。
施用第二級毒品者，處 3 年以下有期徒刑。
